# 求助陈版主：能否委托子公司管理分公司问题

提问人：terry-0351 时间：2019-09-06 11:42:30
案例：某集团公司 A 下设若干分公司 A1、A2、A3......A17，同时，A 公司100%控股二级全资子公司 B 公司。A2 分公司主要为其他分公司提供内部施工服务，B 公司主要为集团外企业提供施工服务，由于A2 分公司主要业务与 B 公司主要业务相同，集团公司计划将 A2 分公司的全部生产经营决策委托 B 公司管理。请问陈版主： 1 、A 集团公司是否可以委托 B 公司管理 A2 分公司，这种委托管理是否形成控制？B 公司是否可以合并 A2 分公司的报表。 2 、如果B 公司可以合并 A2分公司报表，A 公司单户报表不汇总合并 A2 分公司是否存在法律问题和会计合规性问题？ 3 、如果 A2 分公司出现法律纠纷并产生了财务后果，这种财务后果体现在 A还是 B的报表中？
麻烦陈版主和各路大神百忙之中回复一下，万分感谢！

回答人：chenyiwei
A 集团公司委托 B 公司管理 A2 分公司，属于内部管理体制问题，在不违反法律法规的前提下，可以自主决定，但因为 A2分公司不是独立法人，无独立的法人财产权，且与 A 集团公司本部和其他分公司的资产、负债无有效的防火墙隔离，不属于《企业会计准则第 33 号——合并财务报表（ 2014年修订）》第二十条所指的 “单独主体”，故 B公司虽然受托管理 A2，但不能将 A2纳入其合并报表范围。A2仍属于 A 集团公司的报表汇总范围。